【裁判字號】    94,簡上,83
【裁判日期】    950927
【裁判案由】    給付管理費
【裁判全文】
臺灣新竹地方法院民事裁定              94年度簡上字第83號
抗  告  人
即 上 訴人  乙○○
相  對  人
即被上訴人  龍庭大樓公寓大廈管理委員會
法定代理人  甲○○
訴訟代理人  朱昭勳律師
上列抗告人因與相對人間請求給付管理費事件，抗告人對於本院
民國95年8月2日所為之裁定提起抗告，本院裁定如下：
    主  文
抗告駁回。
    理  由
一、按不得上訴於第三審法院之事件，其第二審法院所為裁定，
    不得抗告。但下列裁定，得向原法院提出異議：一、命法院
    書記官、執達員、法定代理人、訴訟代理人負擔訴訟費用之
    裁定。二、對證人、鑑定人、通譯或執有文書、勘驗物之第
    三人處以罰鍰之裁定。三、駁回拒絕證言、拒絕鑑定、拒絕
    通譯之裁定。四、強制提出文書、勘驗物之裁定；受訴法院
    就異議所為之裁定，不得聲明不服；又對於簡易訴訟程序之
    第二審裁判，其上訴利益逾第466條所定之額數者，當事人
    僅得以其適用法規顯有錯誤為理由，逕向最高法院提起上訴
    或抗告，民事訴訟法第484條第1項、第3項、第436之2第1項
    分別定有明文。再民事訴訟法第484條第1項所稱之裁定，係
    指屬於本訴訟事件之裁定，其事件不得上訴於第三審，及其
    他裁定，其本案訴訟事件不得上訴於第三審而言，最高法院
    74 年度臺聲字第30號判例意旨參照。
二、本件抗告意旨略以：
（一）抗告人即上訴人另外提起之本院94年度訴字第686號確認
      管理委員會組織無效訴訟，攸關被上訴人得否請求本件給
      付管理費之當事人資格，本案訴訟程序若不停止，抗告人
      日後若因受本案敗訴之判決，恐有難以回復之損害。
（二）再者，單就規約與章程的差異，本院簡易庭與其他法院簡
      易庭就有不同之判決，有認管理組織成立，有認為不成立
      ，更遑論其他無召集權人、未出具委託書、會議規定等問
      題，因此極待由上級法院統一判例，方有利於社會法治的
      清明安定，避免不當的損害，是故，應俟本院94年度訴字
      第686號判決確定後，再審理本案，方能消除各簡易庭之
      不同矛盾判決，故應中止訴訟程序。
（三）按同一法規對同一事項而為特別之規定者，應優先適用之
      ，為中央法規標準法第16條所明定，因此，民事訴訟法第
      187條得為抗告之規定應優先適用，而同法第436條之3之
      明定，更為明確，因此原裁定以第466條、第484條第1項
      、第436條為由駁回抗告，顯屬不當，爰依法提起抗告等
      語。
三、經查：
（一）本件相對人即被上訴人請求抗告人給付管理費事件，其訴
      訟標的金額為新臺幣436,860元，此有相對人所提民事起
      訴狀1份附卷為憑，是本案係屬關於財產權之訴訟，且訴
      訟標的金額未逾民事訴訟法第466條第1項所定得上訴第三
      審之案件，應堪認定，先予敘明之。
（二）又本院於民國95年8月2日以裁定駁回抗告人對於本院95年
      2月24日民事裁定及本院95年3月9日新院雲民勤94簡上83
      字第04803號通知所為之抗告，此有本院94年度簡上字第
      83號裁定正本1份附卷可稽，依民事訴訟法第484條第1項
      之規定，本不得為抗告，且非屬同法條第1項但書所列得
      提出異議之裁定，揆之前揭說明，抗告人係對於不得抗告
      之裁定提起抗告，其抗告為不合法，應予駁回。
（三）至抗告人於抗告狀末行雖載明向最高法院提起本件抗告，
      惟提起抗告，除別有規定外，應向為裁定之原法院或原審
      判長所屬法院提出抗告狀為之，此為民事訴訟法第488條
      第1項所明定，縱依同法第436條之2、之3規定，對於簡易
      訴訟程序之第二審裁判提起第三審上訴或抗告，其前提要
      件仍需以其上訴利益逾同法第466條所定之額數者，當事
      人始始得以其適用法規顯有錯誤為理由，逕向最高法院提
      起上訴或抗告，且須經原裁判法院之許可。查本件給付管
      理費事件，係不得上訴第三審之案件，已如前述，自無民
      事訴訟法第436條之2飛躍上訴或抗告規定之適用，抗告人
      誤向最高法院提起本件抗告，容有誤會，附此敘明。
四、依民事訴訟法第495條之1第1項、第442條第1項，裁定如主
    文。
中    華    民    國    95    年    9     月    27    日
                  民事第一庭    審判長法  官  陳順珍
                                      法  官  王佳惠
                                      法  官  蔡欣怡
以上正本係照原本做成。
不得抗告
                                      書記官  王恬如
中    華    民    國    95    年    9     月    27    日


司法院資訊處製作；財團法人民間司法改革基金會備份。
